ro-RO: Electronice > Accesorii GPS: Carcase GPS; Module și receptoare GPS; Suporturi GPS
pl: Elektronika > Akcesoria do GPS-ów: Futerały na GPS-y; Moduły i odbiorniki GPS; Uchwyty do GPS-ów
vi: Thiết bị điện tử > Phụ kiện GPS: Vỏ bảo vệ GPS; Mô-đun và bộ nhận GPS; Bộ giá đỡ thiết bị GPS
el: Ηλεκτρονικά > Αξεσουάρ GPS: Θήκες GPS; Μονάδες και δέκτες GPS; Βάσεις GPS
da: Elektronik > GPS – tilbehør: GPS – covers; GPS-moduler og -modtagere; GPS – montering
es: Electrónica > Accesorios GPS: Fundas para GPS; Módulos y receptores GPS; Soporte para GPS de vehículo
zh-CN: 电子产品 > GPS 配件: GPS 盒; GPS 模块和接收器; 车载 GPS 座架
fr: Appareil électronique > Accessoires pour GPS: Housses pour GPS; Modules et récepteurs GPS; Supports de GPS
sv: Elektronik > GPS-tillbehör: GPS-fodral; GPS-moduler och mottagare; GPS-monteringar
tr: Elektronik > GPS Cihazı Aksesuarları: GPS Cihazı Kılıfları; GPS Modülleri ve Alıcıları; GPS Cihazı Montaj Kitleri
ja: 電子機器 > GPSアクセサリー: GPSケース; GPSモジュール・レシーバー; GPS車載マウント
cs: Elektronika > GPS – příslušenství: Pouzdra na GPS; GPS moduly a přijímače; Držáky na autonavigaci (GPS)
bg-BG: Електроника > GPS аксесоари: Кутии за GPS; GPS модули и приемници; GPS стойки
nb: Elektronikk > GPS-tilbehør: GPS-etuier; GPS-moduler og -mottakere; GPS-fester
zh-TW: 電子器材 > 衛星定位系統配件: GPS 攜存盒; GPS 模組與接收器; GPS 支架
de: Elektronik > GPS-Zubehör: GPS-Taschen; GPS-Module und -Empfänger; GPS-Halterungen
sk-SK: Elektronika > Príslušenstvo systému GPS: Puzdrá na systémy GPS; GPS moduly a prijímače; Držiaky na systémy GPS
hu: Elektronika > GPS-kiegészítők: GPS-tokok; GPS-modulok és -vevők; GPS-rögzítők
en: Electronics > GPS Accessories: GPS Cases; GPS Modules & Receivers; GPS Mounts
pt-BR: Eletrônicos > Acessórios para GPS: Estojos para GPS; Módulos e receptores GPS; Suportes para GPS veicular
fi: Elektroniikka > GPS-tarvikkeet: GPS-kotelot; GPS-moduuli ja -vastaanotin; GPS-telineet
th: อิเล็กทรอนิกส์ > อุปกรณ์ GPS: ที่ใส่ GPS; โมดูลและตัวรับสัญญาณ GPS; ที่ยึด GPS
ru: Электроника > Аксессуары для устройств GPS: Чехлы для устройств GPS; Модули и приемники GPS; Крепления для устройств GPS
lt-LT: Elektronika > GPS priedai: GPS dėklai; GPS moduliai ir imtuvai; GPS laikikliai
hr-HR: Elektronika > Dodaci za GPS: Kutije za GPS; GPS moduli i prijemnici; GPS nosači
ko: 전자기기 > GPS 부대용품: GPS 케이스; GPS 모듈 및 수신기; GPS 마운트
sl-SI: Elektronika > Dodatki za GPS naprave: Ohišja za GPS naprave; GPS moduli in sprejemniki; Nosilci za GPS naprave
pt-PT: Eletrónica > Acessórios de GPS: Estojos de GPS; Módulos e recetores GPS; Suportes de GPS
nl: Elektronica > GPS-accessoires: GPS-hoezen; GPS modules en ontvangers; GPS-houders voor voertuigen
it: Elettronica > Accessori per GPS: Custodie GPS; Moduli e ricevitori GPS; Supporti GPS per veicoli